【裁判字號】    99,審交訴,290
【裁判日期】    991130
【裁判案由】    公共危險等
【裁判全文】
臺灣高雄地方法院刑事判決           99年度審交訴字第290號
公  訴  人  臺灣高雄地方法院檢察署檢察官
被      告  蕭閔鴻
上列被告因公共危險等案件，經檢察官提起公訴（99年度偵字第
30168 號），本院合議庭裁定由受命法官獨任行簡式審判程序，
判決如下：
    主  文
蕭閔鴻犯過失傷害罪，處有期徒刑貳月。又犯肇事致人傷害逃逸
罪，處有期徒刑捌月。應執行有期徒刑玖月。
    事實及理由
一、本件犯罪事實、證據，除證據部分補充「高雄縣政府警察局
    疑似道路交通事故肇事逃逸追查表、被告於本院審理時之自
    白」外，其餘均引用檢察官起訴書之記載（如附件）。
二、本件被告蕭閔鴻所犯係死刑、無期徒刑、最輕本刑為3 年以
    上有期徒刑以外之罪，其於準備程序中就被訴事實為有罪之
    陳述，經法官告知簡式審判程序之旨，並聽取公訴人、被告
    之意見後，本院合議庭認為適宜而裁定由受命法官獨任進行
    簡式審判程序，先予敘明。
三、按刑法第185 條之4 之肇事致人死傷逃逸罪，係以處罰肇事
    後逃逸之駕駛人為目的，俾促使駕駛人於肇事後能對被害人
    即時救護，以減少死傷，是該罪之成立祇以行為人有駕駛動
    力交通工具肇事，致人死傷而逃逸之事實為已足，毋須行為
    人另有何遺棄被害人或自身逃避司法裁判之意思（最高法院
    95年度臺上字第2193號判決參照）。查被告蕭閔鴻於肇事後
    ，未留在肇事現場為即時救護、避免後車再度撞擊或協助處
    理事故，反逕自離去，其行為可能促使肇事所發生之損害而
    有再度擴大之危險，已該當刑法第185 條之4 之要件。是核
    被告所為，係犯刑法第284 條第1 項前段過失傷害罪及同法
    第185 條之4 肇事致人傷害逃逸罪。被告所犯上開2 罪間，
    犯意各別，行為互殊，應予分論併罰。
四、爰審酌被告前已有肇事逃逸經法院判刑之前科紀錄，有臺灣
    高等法院被告前案紀錄表附卷可參，於本件車禍事故發生後
    ，明知告訴人劉瑞昌受有傷害，竟又未將告訴人送醫或為其
    他必要救護之行為，而逕行離開現場，棄告訴人於不顧，且
    因經濟能力不佳，無法依告訴人意願一次賠償，故迄今仍未
    與告訴人達成和解，以求降低其犯罪所造成之損害，本不宜
    從輕量刑，惟念其犯後坦承犯行，態度尚可，並考量告訴人
    所受之傷勢，事故發生之時間、地點與其逃逸對傷者所生之
    危險等一切情狀，分別量處如主文所示之刑，並定其應執行
    刑，以為懲儆。
據上論斷，應依刑事訴訟法第273 條之1 第1 項、第299 條第1
項前段、第310 條之2 、第454 條，刑法第284 條第1 項前段、
第185 條之4 、第51條第5 款，刑法施行法第1 條之1 ，判決如
主文。
本案經檢察官李英霆到庭執行職務。
中    華    民    國    99    年    11    月    30    日
                  刑事第十庭    法  官  王靖茹
以上正本證明與原本無異。
如不服本判決應於收受判決後10日內向本院提出上訴書狀，並應
敘述具體理由。其未敘述上訴理由者，應於上訴期間屆滿後20日
內向本院補提理由書(均須按他造當事人之人數附繕本)「切勿逕
送上級法院」。
中    華    民    國    99    年    11    月    30    日
                                書記官  楊明月
附錄本案論罪科刑法條：
〈中華民國刑法第284條第1項〉
因過失傷害人者，處6 月以下有期徒刑、拘役或5 百元以下罰金
，致重傷者，處1 年以下有期徒刑、拘役或5 百元以下罰金。
〈中華民國刑法第185條之4〉
駕駛動力交通工具肇事，致人死傷而逃逸者，處6 月以上5 年以
下有期徒刑。
附件：
臺灣高雄地方法院檢察署檢察官起訴書
                                     99年度偵字第30168號
    被      告  蕭閔鴻  男  30歲（民國○○年○○月○日生）
                        住高雄縣茄萣鄉○○村○○鄰○○街13
                          號
                        國民身分證統一編號：Ｚ000000000號
上列被告因公共危險案件，業經偵查終結，認應提起公訴，茲
將犯罪事實及證據並所犯法條分敘如下：
        犯罪事實
一、蕭閔鴻於民國（下同）99年6月13日17時20分許，騎乘車號
    ：YEF─106號重型機車，沿高雄縣彌陀鄉○○路南向北方向
    行駛，嗣行經中正路82號前，原應注意慢車行駛時，應隨時
    注意車前狀況，並採取適當之安全措施，而依當時情形，並
    無不能注意之情事，竟疏未注意，適有劉瑞昌於上開時地，
    欲準備牽腳踏車通過馬路，停留於路邊等候車輛經過，蕭閔
    鴻疏未注意及此，貿然通過，而撞擊劉瑞昌，致劉瑞昌當場
    倒地，受有左踝開放性骨折併脫位等傷害，詎蕭閔鴻肇事後
    竟未停車察看，見劉瑞昌受傷倒地，仍未予以處理或停留現
    場等候警方處理，便逕行駕駛上開車輛逃逸，嗣因路人記下
    車號交由劉瑞昌報警，始為警查獲。
二、案經劉瑞昌訴由高雄縣警察局岡山分局報告偵辦。
        證據並所犯法條
一、證據清單暨待證事實
  ┌──┬──────────┬─────────────┐
  │編號│  證  據  清  單    │   待    證    事    實   │
  ├──┼──────────┼─────────────┤
  │ 1  │被告蕭閔鴻警詢筆錄。│被告於偵查中經傳未到，然於│
  │    │                    │警詢中對上述肇事逃逸等事實│
  │    │                    │均坦承不諱。              │
  ├──┼──────────┼─────────────┤
  │ 2  │告訴人劉瑞昌警偵訊筆│被告全部犯罪事實。        │
  │    │錄。                │                          │
  ├──┼──────────┼─────────────┤
  │ 3  │道路交通事故現場圖、│被告全部犯罪事實。        │
  │    │道路交通事故調查報告│                          │
  │    │表（一）（二）及現場│                          │
  │    │照片18張            │                          │
  ├──┼──────────┼─────────────┤
  │ 4  │診斷證明書1份       │告訴人因車禍受傷之事實。  │
  └──┴──────────┴─────────────┘
二、核被告所為，係犯刑法第185條之4肇事逃逸罪嫌及第284 條
    第1項前段之過失傷害罪嫌。被告所犯上開2罪間，罪質互異
    ，行為亦殊，請予分論併罰。
三、依刑事訴訟法第251條第1項提起公訴。
    此  致
臺灣高雄地方法院
中    華    民    國    99    年    9     月    29    日
                          檢  察  官  王  柏  敦

司法院資訊處製作；財團法人民間司法改革基金會備份。
